臺灣高等法院臺南分院刑事裁定　九十六年度抗字第二四五號
抗告人　臺灣雲林地方法院檢察署檢察官
被　告　甲○○
　　　　丙○○
　　　　乙○○
上列抗告人因被告聲請羈押案件，不服臺灣雲林地方法院中華民
國九十六年七月二十三日裁定（九十六年度聲羈字第一九五號）
，提起抗告，本院裁定如下：
    主    文
原裁定撤銷，應由臺灣雲林地方法院更為裁定。
    理    由
一、抗告意旨略以：本件被告三人均矢口否認犯行，且尚有被告
    六人在逃，被告三人有強烈串證動機，若未予羈押，無法確
    保被告之供述不受污染。又扣得電纜線贓物重達一三六二‧
    五公斤，數量龐大，非一般竊案可比，對被告施予羈押，較
    之對渠等身體權之干預，應屬適當。本案有羈押必要，原審
    裁定顯有不當，爰提起抗告，請求撤銷原裁定，更為適法之
    裁定云云。
二、按檢察官依刑事訴訟法第九十三條第二項規定，聲請羈押被
    告者，經法官訊問後，認為犯罪嫌疑重大，有逃亡或有事實
    足認有逃亡之虞者；或有事實足認為有湮滅、偽造、變造證
    據或勾串共犯或證人之虞者；或所犯為竊盜罪嫌疑重大，有
    事實足認為有反覆實施同一犯罪之虞者；得羈押之，刑事訴
    訟法第一百零一條第一項第一、二款，第一百零一條之一第
    一項第五款分別定有明文。又羈押乃為保全證據，或保全刑
    事程序得以順利進行，或擔保國家刑罰權之執行，其目的不
    在確認被告的罪責與刑罰問題，而在於判斷有無保全之必要
    的問題，故法院須審查者，應為被告犯罪嫌疑是否重大，及
    有無賴此保全偵、審程序進行或執行之必要，是關於羈押原
    因之判斷，適用自由證明程序，而非嚴格證明程序，易言之
    ，即由檢察官提出之證據及調查之結果，已足使法院對被告
    犯行產生「很有可能如此」之心證程度，即為已足，而非必
    證明至「確實如此」之程度，始認合乎羈押要件。
三、本件被告甲○○、丙○○、乙○○等三人因犯竊盜罪及公共
    危險罪案件，於偵查中，經檢察官訊問後，認有羈押之必要
    ，向原審法院聲請羈押，嗣經原審訊問後，認被告等三人犯
    罪嫌疑重大，惟認無勾串共犯或證人之虞而無羈押必要，因
    而駁回抗告人對被告羈押之聲請。
四、經查：被告甲○○、丙○○、乙○○及尚未到案之「劉榮良
    」、「林永利」、張淑裙」、「林偉仁」、「金毛」、「阿
    財」等九人，於不詳時間、地點，登上電線桿剪斷電纜線而
    竊取之。嗣為警方於九十六年七月二十二日下午四時許，在
    雲林縣崙背鄉○○村○○○段八一七號當場查獲被告甲○○
    、丙○○、乙○○等三人，並扣得電纜線剝皮機一台、磅秤
    一台、鋼絲剪三五○Ｍ五支、鋼絲剪三○○Ｍ一支、鋼絲剪
    銅線專用一支、台電公司專用以剝皮ＰＶＣ風雨線（60）十
    一公斤、已剝皮ＰＶＣ風雨線（22）八六七公斤、已剝皮硬
    裸銅線一一七公斤、未剝皮ＰＶＣ風雨線（60）十七公斤、
    未剝皮ＰＶＣ風雨線（22）一七○公斤、未剝皮風雨線（#2
    ）九公斤、ＰＶＣ風雨線表皮一七一‧五公斤；另在車號５
    Ｄ－２２６３號自小客車內查獲鋼絲剪四五○Ｍ一支、登桿
    鐵條七支等情，業據被害人蔡耀星、證人許誠煌、林釗順、
    林文國指述綦詳，並有贓物認領保管單、員警職務報告、照
    片二十七張在卷可稽，足徵被告甲○○、丙○○、乙○○等
    三人犯罪嫌疑重大。又本件已查知共犯中，尚有「劉榮良」
    、「林永利」、張淑裙」、「林偉仁」、「金毛」、「阿財
    」等人未到案，未予羈押被告甲○○、丙○○、乙○○等人
    ，是否足以擔保被告三人不為湮滅、偽造、變造證據或勾串
    共犯情事發生，而影響檢察官進行追訴，非無研求餘地。再
    者，以本件查獲電纜線數量龐大，且已知涉案人員已有九人
    之多，顯見本案係由有組織之竊盜集團所為，則是否有尚未
    為檢察官發覺之隱性共犯，亟待檢察官偵查釐清，則被告等
    人未予羈押，是否有湮滅、偽造、變造證據或勾串共犯情事
    發生之虞，而影響檢察官對全部犯罪事實偵查釐清，亦非無
    審酌必要。檢察官提起抗告指摘及此，為有理由，自應由本
    院將原裁定撤銷，發回原法院詳加審酌調查，另為妥適之裁
    定。
五、據上論斷，依刑事訴訟法第四百十三條前段，裁定如主文。
中　　華　　民　　國　　96　　年　　 8　　月　　27　　日
　　　　　　　　　刑事第一庭審判長法官　黃　崑　宗
　　　　　　　　　　　　　　 　　 法官　王　明　宏
　　　　　　　　　　　　　　 　　 法官　蔡　長　林
以上正本證明與原本無異。
不得再抗告。
　　　　　　　　　　　　　　　　書記官　李　培　薇
中　　華　　民　　國　　96　　年　　 8　　月　　27　　日
